ACORDAO-COMPLETO-2368015

ACÓRDÃO DE RELAÇÃO

ACÓRDÃO DE RELAÇÃO 8317/2019 ATA 29/2019 - PRIMEIRA CÂMARA

Acórdão 8317/2019-TCU-Primeira Câmara
Os Ministros do Tribunal de Contas da União, reunidos em Sessão de 1ª Câmara, ACORDAM, por unanimidade, com fundamento nos arts. 1º, inciso V, e 39, inciso I, da Lei 8.443, de 16 de julho de 1992, c/c o art. 259, inciso I, e 260, § 5º, do Regimento Interno, em considerar prejudicado, por perda do objeto, o exame de mérito do (s) ato (s) de admissão, em face do desligamento ou falecimento do (s) interessado (s) e pela ausência de proposta de ressarcimento de valores indevidamente recebidos, na forma prevista no art. 7º da Resolução/TCU 206/2007, de acordo com os pareceres emitidos nos autos.
1. Processo TC-Processo 011.096/2019-5 (ATOS DE ADMISSÃO) 
	1.1. Interessados: Priscilla Gaspar Guerreiro (XXX.185.497-XX) ; Queila Cristina da Silva Moraes (XXX.193.097-XX) ; Queila Cristina da Silva Moraes (XXX.193.097-XX) ; Queila Cristina da Silva Moraes (XXX.193.097-XX) ; Rachel Antonioli Santos (XXX.146.617-XX) ; Rachel Bertol Domingues (XXX.529.467-XX) ; Rafael Burlamaqui Amaral (XXX.007.001-XX) ; Rafael Garcia Cunha (XXX.038.087-XX) ; Rafael Santos Calzavara (XXX.060.807-XX) ; Rafael Teixeira Magalhaes Leal (XXX.251.587-XX) ; Rafaela Dario dos Santos (XXX.510.207-XX) ; Rafaela Elvira Rozza de Menezes (XXX.612.419-XX) ; Raison Antunes Boone de Souza (XXX.485.345-XX) ; Ramon dos Santos (XXX.306.197-XX) ; Raquel Elisa da Silva Lopes (XXX.468.427-XX) ; Raquel Firmino Magalhães Barbosa (XXX.810.487-XX) ; Raquel Malta Fontenele (XXX.498.793-XX) ; Raquel Regina Bonelli (XXX.522.589-XX) ; Raquel Rodrigues do Amaral Caldeira (XXX.183.766-XX) ; Regina Celia de Lima e Silva (XXX.902.777-XX) 
	1.2. Órgão/Entidade: Universidade Federal Fluminense
	1.3. Relator: Ministro-Substituto Augusto Sherman Cavalcanti
	1.4. Representante do Ministério Público: Procurador Rodrigo Medeiros de Lima
	1.5. Unidade Técnica: Secretaria de Fiscalização de Pessoal (SEFIP) .
	1.6. Representação legal: não há.
	1.7. Determinações/Recomendações/Orientações: não há.

Primeira Câmara

Universidade Federal Fluminense

Priscilla Gaspar Guerreiro (XXX.185.497-XX); Queila Cristina da Silva Moraes (XXX.193.097-XX); Queila Cristina da Silva Moraes (XXX.193.097-XX); Queila Cristina da Silva Moraes (XXX.193.097-XX); Rachel Antonioli Santos (XXX.146.617-XX); Rachel Bertol Domingues (XXX.529.467-XX); Rafael Burlamaqui Amaral (XXX.007.001-XX); Rafael Garcia Cunha (XXX.038.087-XX); Rafael Santos Calzavara (XXX.060.807-XX); Rafael Teixeira Magalhaes Leal (XXX.251.587-XX); Rafaela Dario dos Santos (XXX.510.207-XX); Rafaela Elvira Rozza de Menezes (XXX.612.419-XX); Raison Antunes Boone de Souza (XXX.485.345-XX); Ramon dos Santos (XXX.306.197-XX); Raquel Elisa da Silva Lopes (XXX.468.427-XX); Raquel Firmino Magalhães Barbosa (XXX.810.487-XX); Raquel Malta Fontenele (XXX.498.793-XX); Raquel Regina Bonelli (XXX.522.589-XX); Raquel Rodrigues do Amaral Caldeira (XXX.183.766-XX); Regina Celia de Lima e Silva (XXX.902.777-XX)

AUGUSTO SHERMAN

não há.

Procurador Rodrigo Medeiros de Lima

ATOS DE ADMISSÃO (ADS)

Secretaria de Fiscalização de Pessoal (SEFIP).